臺灣高等法院臺中分院民事判決
                                 95年度重家上更㈠字第2號
上訴人即先
位之訴原告  梁育新（原名黃育新）
                    住高雄市○○0路000號18號之1
兼上列一人
法定代理人
即備位之訴
原      告　梁中玲  住同上
共      同
訴訟代理人　林春榮  律師
共      同
複  代理人  楊大德  律師
被  上訴人　黃世明  住台中市○○區○○路0路0段000巷00號5
                    樓
訴訟代理人　劉瑩玲  律師
複  代理人　黃秀蘭  律師
上列當事人間請求給付扶養費事件，上訴人對於民國93年10月6
日臺灣臺中地方法院92年度家訴字第151號第一審判決提起上訴
，經最高法院第一次發回更審，本院於96年8月8日言詞辯論終結
，茲判決如下：
    主  文
原判決廢棄。
被上訴人應給付上訴人乙○○新台幣壹佰零陸萬元及自民國94年
1月16日起至清償日止按年息百分之5計算之利息；另應自94年2
月15日起至105年11月14日止，每月15日給付上訴人乙○○新台
幣伍萬元。
第一、二審及發回前第三審訴訟費用，由被上訴人負擔。
本判決所命給付，於上訴人乙○○以新台幣貳佰萬元或等值之銀
行可轉讓定期存單供擔保後得假執行；被上訴人於執行標的物拍
定、變賣前，以新台幣陸佰萬元預供擔保後，免為假執行。
    事實及理由
甲、程序方面：
一、按訴之變更或追加，非經他造同意，不得為之，但請求之基
    礎事實同一者，不在此限。民事訴訟法第446條第1項但書定
    有明文。上訴人丙○○（原名丙○○，已改名為乙○○，為與相關
    文件相符，以下均稱丙○○）於原審以其母即上訴人甲○○與被
    上訴人簽立離婚協議書，約定被上訴人應按月給付丙○○每月
    生活費新台幣（下同）5萬元，其性質屬利益第三人契約，
    本於「第三人利益契約」法律關係，請求被上訴人給付扶養
    費，嗣於發回前本院前審追加未成年子女扶養費請求權法律
    關係（詳見本判決理由甲之三所載），請求被上訴人給付同
    一數額之扶養費，核丙○○上述兩項法律關係，其原因事實均
    係基於伊為被上訴人之未成年之子，主張被上訴人應負法定
    扶養費之義務，二者請求之基礎事實同一，基於紛爭一次解
    決原則、及訴訟經濟考量，丙○○於發回前本院所為上開訴之
    追加，無庸被上訴人之同意，應予准許。
二、又甲○○於原審具狀請求追加伊為本件共同原告，以伊與被上
    訴人離婚時曾簽立上開離婚協議書，依離婚協議書之約定，
    兩造所生未成年子女即上訴人丙○○由伊監護，被上訴人應每
    月給付丙○○生活費五萬元，依此協議書，伊對被上訴人亦有
    同額之請求權，因而以之為備位之訴，備位聲明請求法院認
    為丙○○上開先位之訴無理由時，就其備位之訴部分予以審判
    ，求為給付相同數額之判決，核屬「主觀預備訴之合併之追
    加」，雖原審認甲○○提起之預備合併，致後位當事人（即甲
    ○○）之地位不安定，與訴訟安定性原則有違，以該起訴為不
    合法，而駁回甲○○預備之訴，惟按甲○○追加為備位之訴原告
    ，亦係請求被上訴人應依離婚協議書之約定給付未成年之子
    丙○○扶養費，其請求之基礎事實相同，且不甚礙被上訴人之
    防禦、及訴訟之終結，基於訴訟經濟原則，應准許其為追加
    ，被上訴人指稱上訴人甲○○追加預備之訴為不合法云云，並
    無可取。又上訴人係請求法院依其等應受判決事項聲明之順
    序，依次擇一為其勝訴之判決，本件原告係上訴人二人，而
    被告僅被上訴人一人，乃原告主觀訴之預備合併，法院如認
    先訴之訴為無理由，仍須對預備之訴審判，不生被告地位有
    不安定之虞，又原告就其私權之爭執，基於處分權主義原則
    ，有權決定利用同一訴訟程序解決紛爭、或另行提起他訴，
    備位原告甲○○縱有受訴訟地位不安定之虞，亦係基於其個人
    訴訟程序權利之選擇，基於紛爭解決一次性原則，恆無禁止
    之理由，況亦無礙被上訴人訴訟上之防禦，基於訴訟經濟原
    則、及另提起他訴法院判決之歧異，應准許甲○○於本件訴訟
    中為上開備位聲明之請求。
三、上訴人乙○○於原審起訴，係本於第三人利益契約（離婚協議
    書）之法律關係（見原審卷第8頁）。上訴第二審後，被上
    訴人主張上訴人乙○○已變更其請求權基礎為「未成年子女扶
    養費請求權」；上訴人乙○○則主張其在第二審所主張之請求
    權基礎，除第一審所主張之第三人利益契約（離婚協議書）
    之法律關係外，另追加「未成年子女扶養費請求權」之法律
    關係，並非將「第三人利益契約（離婚協議書）」之法律關
    係變更為「未成年子女扶養費」之法律關係，本院認為上訴
    人乙○○請求權基礎，除第一審之第三人利益契約（離婚協議
    書）之法律關係外，另於第二審追加「未成年子女扶養費請
    求權之法律關係」，理由如下：94年5月19日發回前本院前
    審準備程序期日，本院受命法官問上訴人兼法定代理人甲○○
    ：「先位聲明 (即乙○○部分)是依據何法律關係請求？」上
    訴人兼法定代理人甲○○答：「請求被上訴人支付丙○○的撫養
    費，撫養費的金額依系爭協議書的金額請求，該協議書記載
    的生活費即被上訴人對丙○○應負擔的費用」 (見發回前本院
    卷 (二)第25頁)。上訴人於發回後本院準備程序中具狀陳稱
    ：發回前本院前審上述庭期筆錄記載不完足，經上訴人聲請
    錄音光碟，請求本院播放該光碟片，經本院受命法官於96年
    6月15日準備程序期日當庭播放結果，其完整內容如下：「
    勘驗結果：從錄音光碟5分35秒處起開始播放，內容為：法
    官：是不是就是請求有關丙○○的扶養費，就是依照1084條就
    是父母對未成年子女應該負保護教養的權利義務，依照1084
    條請求被上訴人要支付丙○○的扶養費用，是不是這樣？甲○○
    ：照狀紙上面是這樣子寫，可是法律條文我並不懂。法官：
    那就是請被上訴人支付丙○○的扶養費就對了？甲○○：對，就
    完全依照協議書請求。法官：那扶養費的標準要請求依據，
    是依據系爭的協議書來加以審酌嗎？甲○○：就依據原定協議
    書上面的金額」等語（見發回後本院卷二第55頁正反面）。
    按民事訴訟法就協議簡化爭點於270條之1第1項第3款規定：
    「受命法官為闡明訴訟關係，得為下列各款事項，並得不用
    公開法庭之形式行之：．．．三、整理並協議簡化爭點」；同
    法第271條規定：「準備程序筆錄應記載下　列各款事項：．
    ．．三、前條（指第270條之1）第1項所列各款事項及整理爭
    點之結果」。依此規定，受命法官於準備程序行爭點整理結
    果，若當事人有協議簡化爭點者，應於準備程序筆錄中詳予
    記載，以資憑據。發回前本院94年5月19日準備程序筆錄並
    未為受命法官有行爭點整理或當事人有協議簡化爭點之記載
    ，亦未記載上訴人願撤回其於原審所主張「第三人利益契約
    」法律關係（見發回前本院卷 (二)第25頁)，該筆錄既無有
    關受命法官有進行簡化爭點及兩造有達成爭點協議將法律關
    係協議簡化為僅留存「未成年子女請求給付扶養費」法律關
    係之記載，且協議書之內容係記載被上訴人按月給付生活費
    5萬元給上訴人，上訴人於上述期日亦陳稱伊係依離婚協議
    書而為請求之陳述，顯見上訴人於發回前本院上述期日並無
    撤回第三人利益契約法律關係，且有另追加「未成年子女請
    求給付扶養費」法律關係之意思，況上訴人甲○○並非律師法
    律專業之人，未必瞭解相關法律規定，而協議簡化爭點之結
    果，對當事人影響至鉅，對於協議簡化爭點應慎重為之，詳
    予闡明使其瞭解後若願簡化爭點，則應詳載於筆錄由兩造簽
    名，以杜日後爭議，本件應認上訴人於發回前本院上開準備
    期日並無意撤回第三人利益契約法律關係為宜，是本院即應
    就「第三人利益契約（離婚協議書）」及「未成年子女請求
    給付扶養費」兩項法律關係，予以審判。
乙、實體方面：
一、兩造之聲明：
(一)、上訴人方面：
  １、先位上訴聲明：求為判決：如主文第一、二、三項所示，
      並陳明願以現金或等值之銀行可轉讓定期存單供擔保，請
      准宣告假執行。
  ２、備位上訴聲明：求為判決：
    ⑴、原判決廢棄。
    ⑵、被上訴人應給付上訴人甲○○新台幣 (下同)106 萬元及自
        民國 (下同)94 年1月16日起至清償日止按年息百分之5
        計算之利息；另應自94年2月15日起至民國105年11月14
        日止，按月於每月15日給付上訴人甲○○5萬元。
    ⑶、上訴人甲○○願以現金或等值之銀行可轉讓定期存單供擔
        保，請准宣告假執行。
(二)、被上訴人方面：求為判決：
  １、駁回對造之上訴。
  ２、如受不利之判決，願供擔保，請准宣告免為假執行。
二、上訴人主張：
(一)、先位之訴（即上訴人丙○○）部分：
  １、上訴人丙○○主張：上訴人甲○○與被上訴人於85年2月24日結
      婚，育有未成年兒子即上訴人丙○○（00年00月00日生），
      嗣於87年10月31日協議離婚，簽立離婚協議書，約定對於
      未成年兒子即上訴人丙○○權利義務之行使負擔，由上訴人
      甲○○擔任，離婚協議書第2條並約定：「甲方（即被上訴
      人，以下同）應自87年10月15日起按月給付丙○○5萬元之
      生活費，直至丙○○受完教育為止，為確保丙○○受較好之教
      育及生活，甲方同意協議時其名下所有之土地和房屋日後
      移轉登記於丙○○一人之名下」，上述離婚協議書，係屬第
      三人（即上訴人丙○○）利益契約，上訴人丙○○有直接請求
      被上訴人依據離婚協議書之內容每月給付上訴人丙○○５萬
      元之權利，詎被上訴人：
      ⑴、自91年12月起至92年11月止，每月僅以支票給付2萬元
          ，每月短付3萬元，12個月共少付36萬元。
      ⑵、自92年12月起至本件提起第二審上訴之月份即94年1月
          止，共14個月 (每月5萬元)，未給付之金額共70萬元
          。
      ⑶、以上兩筆，合計106萬元（36萬元+70萬元=106萬元）
          。
      ⑷、94年2月起迄今各月應給付之金額均未給付。
      ⑸、被上訴人自91年12月起至92年11月止每月短付生活費3
          萬元，自92年12月起迄今各月應給付之金額均未給付
          ，且未依上開離婚協議書之約定將其名下坐落台南市
          ○區○○段0000地號之土地暨其上建物所有權移轉與上
          訴人丙○○，反而將之出售於他人，顯有故不履行之情
          形，是本件關於未到期之生活費部分，顯有預為請求
          之必要，依民事訴訟第246條規定，上訴人亦得一併
          提起將來給付之訴，請求被上訴人一併給付。上訴人
          丙○○得本於第三人利益契約之法律關係，請求被上訴
          人給付上開未付之款項。退步言之，若法院審理結果
          ，認為系爭離婚協議書非屬第三人利益契約，則上訴
          人丙○○係被上訴人之子，被上訴人對上訴人丙○○有扶
          養義務，上訴人丙○○依據民法第1084條第2項、第111
          6條之2所定未成年子女扶養費請求權之法律關係，亦
          得請求被上訴人給付上開未付之款項等情，爰本於第
          三人利益契約及未成年子女扶養費請求權之法律關係
          ，求為命：被上訴人應給付上訴人乙○○106萬元及自9
          4年1月16日起至清償日止按年息百分之5計算之利息
          ；另應自94年2月15日起至105年11月14日止，每月15
          日給付上訴人乙○○5萬元，並宣告假執行之判決。
  ２、上訴人丙○○：於第一審起訴（即先位之訴部分）請求被上
      訴人應給付上訴人丙○○0000000元及自93年5月15日起至清
      償日止按年息百分之5計算之利息（其計算方式，係將被
      上訴人應給付上訴人丙○○之全部扶養費算為一筆數額，再
      依霍夫曼氏計算法扣除中間利息），原審為上訴人丙○○全
      部敗訴之判決，上訴人丙○○全部聲明不服，於發回前本院
      上訴聲明：請求被上訴人應給付上訴人丙○○0000000元及
      同上之遲延利息，（見發回前本院卷一第3頁）。嗣於94
      年5月16日，具狀就先位之訴聲明改為：請求被上訴人給
      付上訴人乙○○126萬元及自94年6月15日起至105年11月14
      日止每月15日給付上訴人乙○○5萬元〔其計算方式，係將被
      上訴人應給付上訴人丙○○之扶養費，於94年5月（含5月）
      以前部分算為一筆數額，94年6月以後按月給付5萬元〕（
      見發回前本院卷二第2、3頁）。再於發回後於本院改為：
      請求被上訴人給付上訴人乙○○106萬元及自94年2月15日起
      至105年11月14日止每月15日給付上訴人乙○○5萬元（其計
      算方式，係將被上訴人應給付上訴人丙○○之扶養費，於94
      年1月（含1月）以前部分算為一筆數額，94年2月以後按
      月給付5萬元〕（見發回後本院卷一第27至29頁、卷二第44
      頁）。查上述三次聲明數額之變更，其計算基礎均係本於
      離婚協議書所載之每月5萬元生活費，所載數額僅係計算
      方式不同，金額並無差異，訴之聲明均無擴張或減縮，併
      予鈙明。基於同一理由，本件關於上訴人甲○○部分，其於
      原審及發回前及發回後各在本院所為訴（或上訴）之聲明
      ，亦無擴張或減縮情形，均先鈙明。
(二)、備位之訴（即上訴人甲○○）部分：
      上訴人甲○○於原審為訴之追加，請求追加伊為本件備位之
      訴之原告，丁○○為備位之訴之被告，請求：法院就先位之
      訴審理結果，若認為上訴人丙○○所提先位之訴為無
      理由時，伊得本於履行上述離婚協議書之法律關係，依據
      上述離婚協議書第2條之約定，請求判命被上訴人應給付
      伊106萬元及自94年2月15日起至105年11月14日止每月15
      日給付5萬元，並宣告假執行之判決〔上訴人甲○○於原審及
      發回前及發回後各在本院所為訴（或上訴）之聲明，並無
      擴張或減縮情形，其詳已如前段所述〕。
三、被上訴人則以：(一)、上開離婚協議書第2條之約定，係上
    訴人甲○○（母親）與被上訴人（父親）間之協議，乃父母對
    未成年子女內部之分擔關係，該協議對子女僅生反射利益之
    效果而已，不生法律上效力，且無對價關係，並非第三人利
    益契約，上訴人丙○○主張該離婚協議書屬第三人利益契約性
    質，而依民法第269條第1項規定提起本件訴訟，請求被上訴
    人依約履行，即非可採；(二)、縱認上訴人丙○○對被上訴人
    有請求被上訴人扶養之權利，但上訴人丙○○應先踐行召開親
    屬會議之程序，否則其訴即屬欠缺權利保護要件，玆上訴人
    丙○○未證明伊已踐行召開親屬會議之程序，是其訴即有未合
    ；(三)、縱認上訴人丙○○對被上訴人有請求被上訴人扶養之
    權利，但上述離婚協議書簽立以後，被上訴人料所示，被上
    訴人於89年度之收入為173萬3652元、90年度之年收入為142
    萬8319元、91年度之收入則降為128萬7474元，已較離婚時
    每月短少9萬餘元，且被上訴人因工作所需，於92年5月間至
    巴黎第七大學研讀「深入文憑班」，目前攻讀博士班期間皆
    無收入，被上訴人又於90年9月30日與現任妻子曾○○再婚，
    長女黃○○於00年0月00日出生，與離婚時相較，受被上訴人
    扶養之權利人已增加二人，曾○○、及黃○○名下並無資產，且
    曾○○罹患紅斑狼瘡，所需醫療照護甚於常人，被上訴人之扶
    養能力已有變更，依民法第1119條及第1121條規定，被上訴
    人得請求減少給付上訴人丙○○之扶養費等語，資為抗辯。
四、兩造不爭執之事實：
(一)、上訴人甲○○與被上訴人於85年2月24日結婚，育有未成年
      之子即上訴人丙○○（00年00月00日生，已改名為乙○○）。
(二)、嗣上訴人甲○○與被上訴人於87年10月31日協議離婚，簽訂
      離婚協議書，約定對於上訴人丙○○權利義務之行使負擔，
      由上訴人甲○○擔任，離婚協議書第2條約定：「甲方（即
      被上訴人，以下同）應自87年10月15日起，按月給付丙○○
      5萬元之生活費，直至丙○○受完教育為止，為確保丙○○受
      較好之教育及生活，甲方同意協議時其名下所有之土地和
      房屋日後移轉登記於丙○○一人之名下」。惟被上訴人並未
      將其名下坐落台南市○區○○段0000地號土地暨其上建物所
      有權移轉與上訴人丙○○，反而將之出售與他人。
(三)、離婚協議書簽立後：
      ⑴、自91年12月起至92年11月止，被上訴人每月僅以支票
          給付上訴人生活費2萬元，每月短付3萬元，12個月共
          少付36萬元。
      ⑵、自92年12月起至本件提起第二審上訴之月份即94年1月
          止，共14個月 (每月5萬元)，被上訴人未給付上訴人
          之生活費金額共70萬元。
      ⑶、94年2月起迄今各月應給付之金額均未給付。
五、本件之爭點為：
(一)、上述離婚協議書之性質是否屬第三人（上訴人丙○○）利益
      契約？
(二)、上述離婚協議書之性質若屬第三人（上訴人丙○○）利益契
      約，則上訴人丙○○可否就未到期生活費部分提起將來給付
      之訴，請求被上訴人一併給付？
(三)、上訴人得請求給付之數額若干？
六、
(一)、上述離婚協議書之性質係屬第三人（上訴人丙○○）利益契
      約：
  １、關於「第三人利益契約」，民法第269條第1項規定：「以
      契約訂定向第三人為給付者，要約人得請求債務人向第三
      人為給付，其第三人對於債務人，亦有直接請求給付之權
      」。依此規定，足見第三人利益契約，係由債權人（要約
      人）約定，由債務人向第三人為給付之契約，亦即將契約
      所生之債權，直接歸屬於當事人以外之第三人為標的之契
      約（參看孫森焱著民法債編總論第605頁、第606頁），其
      成立要件有二：⑴、須債權人與債務人間成立有效之契約
      ；⑵、須約定使當事人以外之第三人取得債權（見同書第6
      08頁、第609頁）。本件上訴人甲○○與被上訴人所訂離婚
      協議書第壹點：「就甲（指被上訴人，以下同）乙（指上
      訴人甲○○，以下同）雙方所生之子丙○○權利義務之行使負
      擔，由乙方任之」；第貳點：「．．．．甲方應自87年10月15
      日起，按月給付丙○○5萬元之生活費，直至丙○○受完教育
      為止．．．」（見原審卷一第13頁）。依此內容，上訴人甲○
      ○與被上訴人所簽之離婚協議書，上訴人甲○○係債權人（
      要約人），被上訴人係債務人，約定使彼等所生未成年之
      子即上訴人對被上訴人取得每月5萬元生活費債權，且兩
      造對上述離婚協議書有效成立之事實均不爭執，顯已符合
      民法第269條第1項第三人利益契約之要件，依上述法條規
      定，上訴人丙○○對被上訴人有直接請求給付生活費之權利
      ，並非僅受有反射利益。被上訴人辯稱上訴人乙○○僅受有
      反射利益，不得依該約定為請求等語，尚屬無據。又父母
      協議離婚時，約定未任監護之一方直接給付一定金額之扶
      養費給未成年子女者，其約定屬第三人利益契約，此有最
      高法院85年度台上字第857號判決可按（見發回前本院卷
      一第28頁、第29頁），準此，更足證明系爭離婚協議書對
      上訴人丙○○而言，屬第三人利益契約。
  ２、再按最高法院著有58年台上字第3545號判例意旨：「以使
      第三人取得給付請求權為標的之契約（利他契約），乃要
      約人與債務人間之契約，在要約人與第三人之間，固常有
      其原因關係（對價關係）之存在，然此原因關係，與利他
      契約之成立，並不生影響，第三人無須證明其原因關係之
      存在」。被上訴人另抗辯稱：上述離婚協議書，上訴人甲
      ○○（即上訴人所稱之要約人）與第三人即上訴人丙○○之間
      並無對價關係存在，可見上述離婚協議書之性質不能認為
      第三人利益契約等語，亦不足取。
  ３、被上訴人再辯稱：上述離婚協議書上只有上訴人甲○○與被
      上訴人丁○○及證人之簽章，並無上訴人甲○○以上訴人丙○○
      法定代理人身分，就上訴人丙○○之受扶養權與被上訴人達
      成協議之任何表示，難謂上訴人丙○○對被上訴人有直接請
      求給付生活費之權利等語。惟查上述離婚協議書所載文句
      ，顯可認定被上訴人有按月給付五萬元生活費給上訴人丙
      ○○之意思，對上訴人丙○○而言，已足認屬第三人利益契約
      之情，已詳如上述，則上訴人丙○○本於履行第三人利益契
      約之法律關係而為請求，自屬有據，被上訴人上開抗辯，
      亦不足取。
(二)、如上所述，系爭離婚協議書，對上訴人丙○○而言，係屬第
      三人利益契約，則上訴人丙○○即屬離婚協議書之「利益第
      三人」，依民法第269條第1項規定，上訴人丙○○可直接向
      被上訴人請求依離婚協議書每月給付五萬元，上訴人丙○○
      之請求，洵屬正當。
(三)、被上訴人就上訴人丙○○本於「未成年子女扶養費請求權」
      所提訴訟部分，抗辯稱：
      １、依民法第1121條規定：「扶養之程度及方法，當事人
          得因情事之變更，請求變更之」。第1119條規定：民
          法第1119條規定：「扶養之程度，應按受扶養權利者
          之需要與負扶養義務者之經濟能力及身分定之」。被
          上訴人與上訴人甲○○離婚後，每月收入遽減，且上訴
          人因工作所需，於92年5月間至巴黎第七大學研讀「
          深入文憑班」，依法國學制，取得此文憑後方可攻讀
          博士班，故目前攻讀博士班期間皆無收入，被上訴人
          之所得確因健保環境與制度的改變而大幅減少，又被
          上訴人於90年9月30日與現任妻子曾○○再婚，長女黃○
          ○於91年3月11日出生，與離婚時相較，受被上訴人扶
          養之權利人已增加二人，曾○○、及黃○○名下並無資產
          ，且曾慧真罹患紅斑狼瘡，所需醫療照護甚於常人，
          被上訴人之經濟能力發生無可預之劇烈變化，經濟情
          事已有變更，若法院審理結果，認為上訴人丙○○本於
          未成年子女扶養費請求權部分為有理由，則被上訴人
          每月所應給付之金額亦應依據上述法條之規定予以酌
          減，方屬公平等語。惟為上訴人所否認。查上訴人丙
          ○○本於「第三人利益契約」之法律關係請求被上訴人
          給付系爭款項，經本院認此部分之訴為有理由，而為
          上訴人丙○○勝訴之判決之情，已詳如上述，則本院就
          上訴人丙○○本於「未成年子女扶養費請求權」部分即
          無庸再予論究，既非依「未成年子女扶養費請求權之
          法律關係為上訴人丙○○勝訴之判決，則被上訴人援引
          民法第1121條、第1119條有關變更扶養程度之規定，
          請求減少每月所應給付上訴人丙○○之數額，此部分即
          不必予以論究。
      ２、被上訴人另辯稱：離婚協議書約定被上訴人每月給付
          上訴人丙○○之扶養方法未經親屬會議決議為不合法；
          被上訴人於離婚前已給付上訴人丙○○二百九十餘萬元
          ，上訴人丙○○並非不能維持生活，不得請求被上訴人
          給付系爭扶養費等語。此均係被上訴人對於上訴人丙
          ○○所主張「未成年子女扶養費請求權之法律關係」部
          分所為之抗辯，玆本院係依「第三人利益契約」之法
          律關係為上訴人丙○○勝訴之判決之情，已詳如上述，
          本院未就上訴人丙○○本於「未成年子女扶養費請求權
          」部分予以論究，自無庸就被上訴人所為上述抗辯予
          以審認，亦併鈙明。
(四)、上訴人丙○○就未到期之生活費部分，亦得提起將來給付之
      訴：民事訴訟法第民事訴訟法第246條規定：「請求將來
      給付之訴，以有預為請求之必要者為限，得提起之」。本
      件兩造均不爭執被上訴人：
      ⑴、自91年12月起至92年11月止，每月僅以支票給付2萬元
          ，每月短付3萬元，12個月共少付36萬元。
      ⑵、自92年12月起至本件提起第二審上訴之月份即94年1月
          止，共14個月 (每月5萬元)，未給付之金額共70萬元
          。以上兩筆，合計106萬元（36萬元+70萬元=106萬元
          ）。
      ⑶、被上訴人未依上開離婚協議書之約定將其名下坐落台
          南市○區○○段0000地號之土地暨其上建物所有權移轉
          與上訴人丙○○，反而將之出售於他人。⑷、94年2月起
          迄今各月應給付之金額均未給付。查：被上訴人自91
          年12月起至92年11月止每月短付生活費3萬元，自92
          年12月起迄今各月應給付之金額均未給付，且未依上
          開離婚協議書之約定將其名下坐落台南市○區○○段000
          0地號之土地暨其上建物所有權移轉與上訴人丙○○，
          反而將之出售於他人，顯有故不履行之情形，是本件
          關於未到期之生活費部分，顯有預為請求之必要，上
          訴人丙○○依據民事訴訟第246條規定，就此部分一併
          提起將來給付之訴，並無不合。
(五)、上訴人丙○○得請求被上訴人給付之金額為：
  １、自91年12月起至92年11月止，每月3萬元（每月均僅以支票
      給付2萬元，每月短付3萬元），12個月共36萬元。自92年
      12月起至本件提起第二審上訴之月分即94年1月止，共14
      個月，每月5萬元，共70萬元。以上兩筆，合計106萬元（
      36萬元+70萬元=106萬元），及自94年1月16日起至至清償
      日止，按年息百分之5計算之利息。
  ２、自94年2月15日起至105年11月14日止，按月於每月15日給
      付上訴人丙○○5萬元。
七、綜上所述，上訴人丙○○（即先位之訴部分），本於第三人利
    益契約之法律關係；請求被上訴人應給付丙○○106萬元及自9
    4年1月16日起至清償日止，按年息百分之5計算之利息；以
    及自94年2月15日起至105年11月14日止，按月於每月15日給
    付上訴人丙○○5萬元，洵屬正當，原審為上訴人丙○○全部敗
    訴之判決並駁回假執行之聲請，容有未洽，上訴人上訴論旨
    ，指摘原判決失當，求予廢棄改判，非無理由，應由本院將
    原判決廢棄，改判如主文第二項所示，並依兩造之聲請，各
    酌定相當擔保金額，分別為「准」、「免」假執行之宣告。
八、
(一)、如上所述，本件係主觀的預備之訴之合併，其中先位之訴
      （即上訴人丙○○部分）為有理由而應為上訴人丙○○勝訴之
      判決，則關於預備之訴（即上訴人甲○○）部分，即無庸再
      予審判。
(二)、上訴人丙○○本於第三人利益契約之法律關係請求被上訴人
      給付系爭款項，其訴為有理由而應為上訴人丙○○勝訴之判
      決，已如上述，則其另本於「未成年子女扶養費請求權」
      之法律關係，請求被上訴人給付系爭款項部分，即無庸再
      予審究；以及兩造其餘攻擊防禦方法及舉證，經核均於判
      決結果不生影響，爰不逐一論述，均附此敘明。
九、據上論結：本件上訴為有理由，依民事訴訟法第450條、第7
    8條、第463條、第390條第2項、第392條，判決如主文。
中　　華　　民　　國　　96　　年　　8 　　月　　22　　日
                  民事第一庭    審判長法　官　吳火川
                                      法　官  饒鴻鵬
                                      法　官  邱森樟
以上正本係照原本作成。
丁○○得上訴。
如對本判決上訴，須於收受判決送達後二十日內向本院提出上訴
書狀，其未表明上訴理由者，應於提出上訴後二十日內向本院提
出上訴理由書（須按他造人數附具繕本）。
上訴時應提出委任律師為訴訟代理人之委任狀。具有民事訴訟法
第四百六十六條之一第一項但書或第二項之情形為訴訟代理人者
，另應附具律師及格證書及釋明委任人與受任人有該條項所定關
係之釋明文書影本。
                                      書記官　鄧智惠

中　　華　　民　　國　　96　　年　　8 　　月　　24　　日
                                                      Ｃ